【裁判字號】    99,台上,7906
【裁判日期】    991216
【裁判案由】    強盜
【裁判全文】
最高法院刑事判決            九十九年度台上字第七九０六號
上  訴  人  黃坤弘
選任辯護人  胡峰賓律師
上  訴  人  黃鐘奇
上列上訴人等因強盜案件，不服台灣高等法院中華民國九十九年
七月二十八日第二審判決（九十八年度上訴字第二八八八號，起
訴案號：台灣桃園地方法院檢察署九十七年度偵字第二００三四
、二一八三一、二三０八四號），提起上訴，本院判決如下：
    主  文
上訴駁回。
    理  由
按刑事訴訟法第三百七十七條規定，上訴於第三審法院，非以判
決違背法令為理由，不得為之。是提起第三審上訴，應以原判決
違背法令為理由，係屬法定要件。如果上訴理由書狀並未依據卷
內訴訟資料，具體指摘原判決不適用何種法則或如何適用不當，
或所指摘原判決違法情事，顯與法律規定得為第三審上訴理由之
違法情形，不相適合時，均應認其上訴為違背法律上之程式，予
以駁回。本件原判決維持第一審論處上訴人黃坤弘共同意圖為自
己不法之所有，攜帶兇器，以強暴至使不能抗拒而取他人之物十
一罪（其中一罪未遂）罪刑之判決，駁回該部分其在第二審之上
訴；另撤銷第一審關於上訴人黃鐘奇部分之科刑判決，改判論處
黃鐘奇共同意圖為自己不法之所有，攜帶兇器，以強暴至使不能
抗拒，而取他人之物四罪罪刑（其中一罪未遂），詳敘認定犯罪
事實所憑之證據及其認定之理由，並對上訴人等否認犯罪之辯詞
，如何不足採信，均已依據卷內資料，詳予指駁，從形式上觀察
，並無足以影響判決結果之違法情形存在（上訴人等另犯如原判
決附表一編號８之恐嚇取財罪部分，所提起之第三審上訴，已經
原審裁定駁回）。查證人即承辦警員黃俊銘於第一審審理時證稱
：警方第一次移送之五件案件（即原判決附表一編號７至部分
，編號８為恐嚇取財罪，不在本院審判範圍），警方業經掌握被
害人資料及犯罪嫌疑人係黃坤弘、黃鐘奇，警方只是找出其二人
所在之位置；第二次移送之六件案件（即原判決附表一編號１、
３、４、５、６、部分），也是警方到現場查訪，並調閱別分
局之資料，製作被害人筆錄，調閱被害超商錄影帶，讓被害人指
認犯罪嫌疑人，比對犯罪工具及手法，認為黃坤弘、黃鐘奇二人
涉案後，始借提其二人出來詢問等語明確（見第一審卷一第一六
四頁），原審因認黃坤弘所辯有自首之情形云云，為無可採，已
於理由內予以說明，經核尚無不合。另黃坤弘於原審並未表明同
附表編號２，其如何符合自首之要件，原審未就該部分予以說明
，並不違法。況修正刑法第六十二條關於自首減刑之規定，已由
「應」減輕其刑，修正為「得」減輕其刑，減輕與否，事實審法
院即有自由裁酌之權，原判決未予減輕其刑，自無違法可言。又
刑之量定，係實體法上賦予法院得為自由裁量之事項，倘其未有
逾越法律所規定之範圍，或濫用其權限，即不得任意指摘為違法
，以為第三審上訴之理由。原判決於量刑時，已具體審酌上訴人
等之生活狀況及犯罪之動機、手段及所生危害，並黃坤弘於第一
審及原審審理時、黃鐘奇於原審審理時均坦承犯行，犯罪後態度
尚屬良好等一切情狀，就黃坤弘所犯加重強盜十罪，各處有期徒
刑七年二月，加重強盜未遂一罪，量處有期徒刑三年八月；黃鐘
奇所犯加重強盜三罪，各處有期徒刑七年六月，加重強盜未遂一
罪，量處有期徒刑四年，核屬量刑職權之適法行使，自無違法可
言。上訴意旨，非依卷內資料具體指摘原判決如何違背法令，或
執陳詞，而為事實之爭辯，或對原審前述職權之行使，任意爭執
，難謂已符合首揭法定上訴要件，其等上訴違背法律上之程式，
均應予駁回。
據上論結，應依刑事訴訟法第三百九十五條前段，判決如主文。
中    華    民    國  九十九  年   十二   月   十六   日
                      最高法院刑事第十庭
                          審判長法官  石  木  欽  
                                法官  洪  佳  濱  
                                法官  韓  金  秀  
                                法官  段  景  榕  
                                法官  周  煙  平  
本件正本證明與原本無異
                                      書  記  官  
中    華    民    國  九十九  年   十二   月  二十二  日
                                                       s

司法院資訊處製作；財團法人民間司法改革基金會備份。
